臺灣高等法院臺中分院刑事判決
111年度上易字第506號
上  訴  人  
即  被  告  簡伯珊


上列上訴人因毀棄損壞案件，不服臺灣南投地方法院中華民國11
1年5月2日第一審判決（110年度易字第179號，起訴案號：臺灣
南投地方檢察署109年度偵字第4418號），提起上訴，本院判決
如下：
    主  文
上訴駁回。
    事實及理由
一、本案經本院審理結果，認第一審判決認事用法及量刑均無不
    當，應予維持，並引用第一審判決書記載之事實、證據及理
    由（如附件）。
二、上訴人即被告上訴意旨略以，告訴人高恩賜（下稱告訴人）
    停放機車的騎樓位子是我向建商購買的，我在那裡放置花盆
    等東西，告訴人故意把東西挪開停放機車，並將機車鎖死，
    我只是用小力將機車移開，並沒有造成告訴人機車損壞，該
    損害應是其他外送員造成，本件錄影畫面連拍攝日期都沒有
    ，依照我手機放大檢測告訴人之機車鏡子都是好的，顯見卷
    裡面所附錄影畫面都是告訴人偽造，我根本沒有拉機車把手
    往前拖，也沒有造成告訴人機車後照鏡及車殼的損害等語，
    惟查：
　㈠被告有本件犯行，業據告訴人指訴明確，並經證人鄭南華供
    述明確，復有監視器錄影畫面照片及特徵比對照片、機車維
    修估價單等在卷足稽，並經原審法院勘驗屬實，被告犯行洵
    堪認定。
　㈡被告雖辯稱，其依手機放大檢測告訴人鏡子是好的，告訴人
    拿出東西照片不符合，錄影畫面也是偽造。惟查，本件告訴
    人並未指訴其機車之鏡面有毀損之情形，且卷附照片是承辦
    員警張韶恩所拍攝，另本件錄影畫面雖無時間之記錄，惟其
    內容大部分業據被告承認在卷，並經證人鄭南華證述無誤，
    應非偽造甚明。
　㈢本件依攝影內容所示，被告移動機車，係以手抓、扳機車照
    後鏡方式移動機車，而非以正常之手握手把方式移動機車，
    致告訴人機車左、右兩側後照鏡損壞情形，其以非正常方式
    移動機車，因而造成機車之損害即有不確定之故意。
　㈣依被告所提出建物登記第一類謄本（所有權個人全部）所示
    固有騎樓14平方公尺之記載（原審卷33頁），惟在該謄本中
    ，另有共有部分，5643.77平方公尺，主要用途：騎樓、人
    行道．．等記載，故本件告訴人停放機車之騎樓是否被告個人
    所有或僅係區分所有權人共有，即有疑義，況縱使該騎樓為
    被告所有，被告對無權使用其所有權之行為，亦須尋公權力
    或法院救助，而非自行以可能造他人所有權遭受損害之方式
    為之，否則難謂違法之故意。　　　
　㈤綜上所述，被告上訴無理由，應予駁回。
三、據上論斷，應依刑事訴訟法第373條、第368條，判決如主文
    。
本案經檢察官張桂芳提起公訴，檢察官謝名冠到庭執行職務。
中　　華　　民　　國　　111 　年　　10　　月　　27　　日
            刑事第十一庭　審判長法　官　張  意  聰
                                法　官　陳  慧  珊
                                法　官　林  清  鈞
以上正本證明與原本無異。
不得上訴。
                                書記官  陳  志  德 
　　　　　　　　　　　　　　　　
中　　華　　民　　國　　111 　年　　10　　月　　27　　日
刑法第354條
毀棄、損壞前二條以外之他人之物或致令不堪用，足以生損害於
公眾或他人者，處2年以下有期徒刑、拘役或1萬5千元以下罰金
。